Centre des impôts de Bussy-Saint-Georges
Archives départementales de Seine-et-Marne
Centre des impôts de Bussy-Saint-Georges
1994-1999
44 cotes.
Seine-et-Marne. Centre des impôts (Bussy-Saint-Georges)
Conservation définitive.
Fonds ouvert.
Classement par typologie documentaire, puis par ordre chronologique.
Versement du Centre des impôts de Bussy-Saint-Georges en janvier 2010.
Selon les articles L.213-1 à L.213-7 du Code du Patrimoine, le fonds est librement communicable.
enregistrement; Bussy-Saint-Georges (Seine-et-Marne, France)
- Actes sous seing privé, 01/01/1994-31/12/1999; 3848W1-3848W44
  acte sous seing privé
  - 01/01/1994-31/01/1994, 3848W1
    Date de communicabilité: 01/02/2044
    - 01/01/1994-31/01/1994: Date de contenu
  - 01/02/1994-28/02/1994, 3848W2
    Date de communicabilité: 29/02/2044
    - 01/02/1994-28/02/1994: Date de contenu
  - 01/03/1994-31/03/1994, 3848W3
    Date de communicabilité: 01/04/2044
    - 01/03/1994-31/03/1994: Date de contenu
  - 01/04/1994-30/04/1994, 3848W4
    Date de communicabilité: 01/05/2044
    - 01/04/1994-30/04/1994: Date de contenu
  - 01/05/1994-31/05/1994, 3848W5
    Date de communicabilité: 01/06/2044
    - 01/05/1994-31/05/1994: Date de contenu
  - 01/10/1995-31/10/1995, 3848W6
    Date de communicabilité: 01/11/2045
    - 01/10/1995-31/10/1995: Date de contenu
  - 01/11/1995-30/11/1995, 3848W7
    Date de communicabilité: 01/12/2045
    - 01/11/1995-30/11/1995: Date de contenu
  - 10/12/1995-31/12/1995, 3848W8
    Date de communicabilité: 01/01/2046
    - 10/12/1995-31/12/1995: Date de contenu
  - 01/01/1996-31/01/1996, 3848W9
    Date de communicabilité: 01/02/2046
    - 01/01/1996-31/01/1996: Date de contenu
  - 01/02/1996-28/02/1996, 3848W10
    Date de communicabilité: 01/03/2046
    - 01/02/1996-28/02/1996: Date de contenu
  - 01/03/1996-31/03/1996, 3848W11
    Date de communicabilité: 01/04/2046
    - 01/03/1996-31/03/1996: Date de contenu
  - 01/04/1996-30/04/1996, 3848W12
    Date de communicabilité: 01/05/2046
    - 01/04/1996-30/04/1996: Date de contenu
  - 01/05/1996-30/06/1996, 3848W13
    Date de communicabilité: 01/07/2046
    - 01/05/1996-30/06/1996: Date de contenu
  - 01/07/1996-31/07/1996, 3848W14
    Date de communicabilité: 01/08/2046
    - 01/07/1996-31/07/1996: Date de contenu
  - 01/08/1996-30/09/1996, 3848W15
    Date de communicabilité: 01/10/2046
    - 01/08/1996-30/09/1996: Date de contenu
  - 01/10/1996-31/10/1996, 3848W16
    Date de communicabilité: 01/11/2046
    - 01/10/1996-31/10/1996: Date de contenu
  - 01/11/1996-30/11/1996, 3848W17
    Date de communicabilité: 01/12/2046
    - 01/11/1996-30/11/1996: Date de contenu
  - 01/12/1996-31/12/1996, 3848W18
    Date de communicabilité: 01/01/2047
    - 01/12/1996-31/12/1996: Date de contenu
  - 01/09/1997-30/09/1997, 3848W19
    Date de communicabilité: 01/08/2047
    - 01/07/1997-31/07/1997: Date de contenu
  - 01/09/1997-30/09/1997, 3848W20
    Date de communicabilité: 01/10/2047
    - 01/09/1997-30/09/1997: Date de contenu
  - 01/10/1997-31/10/1997, 3848W21
    Date de communicabilité: 01/11/2047
    - 01/10/1997-31/10/1997: Date de contenu
  - 10/11/1997-30/11/1997, 3848W22
    Date de communicabilité: 01/12/2047
    - 10/11/1997-30/11/1997: Date de contenu
  - 01/12/1997-31/12/1997, 3848W23
    Date de communicabilité: 01/01/2048
    - 01/12/1997-31/12/1997: Date de contenu
  - 01/01/1998-31/01/1998, 3848W24
    Date de communicabilité: 01/02/2048
    - 01/01/1998-31/01/1998: Date de contenu
  - 01/02/1998-28/02/1998, 3848W25
    Date de communicabilité: 29/02/2048
    - 01/02/1998-28/02/1998: Date de contenu
  - 01/03/1998-31/03/1998, 3848W26
    Date de communicabilité: 01/04/2048
    - 01/03/1998-31/03/1998: Date de contenu
  - 01/04/1998-30/04/1998, 3848W27
    Date de communicabilité: 01/05/2048
    - 01/04/1998-30/04/1998: Date de contenu
  - 01/05/1998-31/05/1998, 3848W28
    Date de communicabilité: 01/06/2048
    - 01/05/1998-31/05/1998: Date de contenu
  - 01/06/1998-30/06/1998, 3848W29
    Date de communicabilité: 01/07/2048
    - 01/06/1998-30/06/1998: Date de contenu
  - 01/07/1998-31/07/1998, 3848W30
    Date de communicabilité: 01/08/2048
    - 01/07/1998-31/07/1998: Date de contenu
  - 01/08/1998-31/08/1998, 3848W31
    Date de communicabilité: 01/09/2048
    - 01/08/1998-31/08/1998: Date de contenu
  - 01/09/1998-30/09/1998, 3848W32
    Date de communicabilité: 01/10/2048
    - 01/09/1998-30/09/1998: Date de contenu
  - 01/10/1998-31/10/1998, 3848W33
    Date de communicabilité: 01/11/2048
    - 01/10/1998-31/10/1998: Date de contenu
  - 01/11/1998-30/11/1998, 3848W34
    Date de communicabilité: 01/12/2048
    - 01/11/1998-30/11/1998: Date de contenu
  - 01/12/1998-31/12/1998, 3848W35
    Date de communicabilité: 01/01/2049
    - 01/12/1998-31/12/1998: Date de contenu
  - 01/01/1999-31/01/1999, 3848W36
    Date de communicabilité: 01/02/2049
    - 01/01/1999-31/01/1999: Date de contenu
  - 01/02/1999-28/02/1999, 3848W37
    Date de communicabilité: 01/03/2049
    - 01/02/1999-28/02/1999: Date de contenu
  - 01/03/1999-31/03/1999, 3848W38
    Date de communicabilité: 01/04/2049
    - 01/03/1999-31/03/1999: Date de contenu
  - 01/09/1999-30/09/1999, 3848W39
    Date de communicabilité: 01/10/2049
    - 01/09/1999-30/09/1999: Date de contenu
  - 01/10/1999-18/10/1999, 3848W40
    Date de communicabilité: 19/10/2049
    - 01/10/1999-18/10/1999: Date de contenu
  - 19/10/1999-31/10/1999, 3848W41
    Date de communicabilité: 01/11/2049
    - 19/10/1999-31/10/1999: Date de contenu
  - 01/11/1999-31/11/1999, 3848W42
    Date de communicabilité: 02/12/2049
    - 01/11/1999-31/11/1999: Date de contenu
  - 01/12/1999-17/12/1999, 3848W43
    Date de communicabilité: 18/12/2049
    - 01/12/1999-17/12/1999: Date de contenu
  - 17/12/1999-31/12/1999, 3848W44
    Date de communicabilité: 01/01/2050
    - 17/12/1999-31/12/1999: Date de contenu